臺灣宜蘭地方法院刑事判決　　　　　　　100年度訴字第360號
公　訴　人　臺灣宜蘭地方法院檢察署檢察官
被　　　告　莊明修
上列被告因違反毒品危害防制條例案件，經檢察官提起公訴（
100年度毒偵字第484號），經本院裁定進行簡式審判程序，爰不
經通常審判程序判決如下：
    主  文
莊明修施用第一級毒品，處有期徒刑壹年，扣案之注射針筒壹支
沒收。
    事  實
一、莊明修前因施用毒品案件，經本院以87年度毒聲字第427號
    裁定送觀察、勒戒，於民國88年1月28日觀察、勒戒執行完
    畢後，認無繼續施用毒品傾向，經臺灣宜蘭地方法院檢察署
    檢察官以87年度偵字第3002、3189、3536、4185號為不起訴
    處分確定；再因施用毒品案件，經本院以88年度毒聲字第82
    5號裁定送觀察、勒戒，於觀察、勒戒執行完畢後，認有繼
    續施用毒品傾向，經本院以88年度毒聲字第1143號裁定送強
    制戒治，於89年5月11日停止強制戒治出所，而該次施用毒
    品傾向，經本院於89年7月3日以89年度易字第33號刑事判決
    判處有期徒刑10月、10月確定；另因槍砲案件，經本院以88
    年度訴字第15號刑事判決判處有期徒刑3年2月，並經臺灣高
    等法院於89年8月10日以89年度上訴字第1203號刑事判決駁
    回上訴確定；另因偽造有價證券案件，經本院於90年3 月9
    日以89年度訴字第216號刑事判決判處有期徒刑3年2月確定
    ，並與前開毒品案件有期徒刑10月、10月、槍砲案件有期徒
    刑3年2月經本院以90年度聲字第1056號裁定定應執行刑有期
    徒刑7年6月，嗣經本院以96年度聲減字第651號裁定減刑後
    定應執行刑有期徒刑7年；又因施用毒品案件，經本院於90
    年1月2日以89年度訴字第288號刑事判決判處有期徒刑10月
    、1年確定；另因竊盜案件，經本院於91年11月15日以88年
    度訴字第14號刑事判決判處有期徒刑1年確定；另因搶奪案
    件，經本院於93年1月27日以91年度訴字第320號刑事判決判
    處有期徒刑1年4月，並與前開毒品案件有期徒刑10月、1年
    、竊盜案件有期徒刑1年經本院以93年度聲字第191號裁定定
    應執行刑有期徒刑3年10月，並與前開執行刑有期徒刑7年接
    續執行後，於98年8月17日假釋出監，嗣經撤銷假釋執行殘
    刑；又因施用毒品案件，經本院於100年3月14日以99年度訴
    字第288號刑事判決判處有期徒刑8月確定；又因施用毒品案
    件，經本院於100年5月16日以99年度訴字第429號刑事判決
    判處有期徒刑9月確定；又因施用毒品案件，經本院於100
    年5月31日以100年度訴字第200號刑事判決判處有期徒刑9月
    、3月，並定應執行刑有期徒刑10月確定。
二、詎莊明修猶不知悔改，基於施用第一級毒品海洛因（下稱海
    洛因）及第二級毒品甲基安非他命（下稱甲基安非他命）之
    犯意，於100年3月21日晚間8時許，在宜蘭縣礁溪鄉○○路
    110號「利美溫泉旅社」506號房，使用注射針筒將海洛因注
    入玻璃球內，而將海洛因、甲基安非他命同時置於玻璃球內
    ，以燒烤吸食煙霧之方式同時施用海洛因、甲基安非他命1
    次。嗣其於100年3月22日下午2時許在「利美溫泉旅社」506
    號房為警查獲，扣得注射針筒1支，並於100年3月22日下午2
    時56分許為警採集其尿液送鑑定之結果，呈嗎啡及甲基安非
    他命陽性反應，始知悉上情。
三、案經宜蘭縣政府警察局宜蘭分局報請臺灣宜蘭地方法院檢察
    署檢察官偵查起訴。
    理  由
一、訊據被告莊明修於本院審理中，對於上開施用毒品海洛因及
    甲基安非他命犯行均坦承不諱，且其為警於100年3月22日下
    午2時56分許採集尿液送鑑定之結果，呈嗎啡及甲基安非他
    命陽性反應，有宜蘭縣政府警察局宜蘭分局毒品犯罪嫌疑人
    尿液採驗作業管制紀錄，及慈濟大學濫用藥物檢驗中心出具
    之檢驗總表各1紙在卷可證，是被告之自白要與事實相符，
    足堪採信。又被告前因施用毒品案件，經本院以87年度毒聲
    字第427號裁定送觀察、勒戒，於88年1月28日觀察、勒戒執
    行完畢後，認無繼續施用毒品傾向，經臺灣宜蘭地方法院檢
    察署檢察官以87年度偵字第3002、3189、3536、4185號為不
    起訴處分確定，再因施用毒品案件，經本院以88年度毒聲字
    第825號裁定送觀察、勒戒，於觀察、勒戒執行完畢後，認
    有繼續施用毒品傾向，經本院以88年度毒聲字第1143號裁定
    送強制戒治，於89年5月11日停止強制戒治出所，而該次施
    用毒品傾向，經本院於89年7月3日以89年度易字第33號刑事
    判決判處有期徒刑10月、10月確定，又因施用毒品案件，經
    本院以89年度訴字第288號刑事判決判處有期徒刑10月、1年
    確定，又因施用毒品案件，經本院以99年度訴字第288號刑
    事判決判處有期徒刑8月確定，又因施用毒品案件，經本院
    以99年度訴字第429號刑事判決判處有期徒刑9月確定，又因
    施用毒品案件，經本院以100年度訴字第200號刑事判決判處
    有期徒刑9月、3月，並定應執行刑有期徒刑10月確定，有卷
    附臺灣高等法院被告前案紀錄表可參。依上所述，本件事證
    明確，被告施用毒品犯行堪以認定，應依法論科。
二、查海洛因、甲基安非他命分別為毒品危害防制條例第2條第2
    項第1、2款所規定之第一、二級毒品，不得擅自施用，核被
    告前開施用海洛因、甲基安非他命之行為，分別係犯毒品危
    害防制條例第10條第1項施用第一級毒品罪，及同條第2項施
    用第二級毒品罪。被告施用行為前持有海洛因、甲基安非他
    命之低度行為，分別為其施用之高度行為所吸收，均不另論
    罪。被告以一施用行為同時施用海洛因及甲基安非他命，為
    想像競合犯，應從一重處斷。爰審酌被告前經毒品危害防制
    條例觀察、勒戒及強制戒治等程序，再經本院多次就其施用
    毒品犯行判處有期徒刑後，竟再犯本件施用毒品犯行，惟念
    其坦承犯行，態度良好及施用情形等一切情狀，量處如主文
    所示之刑，以示懲儆。扣案之注射針筒1支，係屬被告所有
    ，且供其施用毒品所用之物，依法宣告沒收。
據上論斷，應依刑事訴訟法第273條之1第1項、第299條第1項前
段，毒品危害防制條例第10條第1項、第2項，刑法第11條前段、
第55條、第38條第1項第2款，判決如主文。
本案經檢察官王清白到庭執行職務
中    華    民    國   100    年    9     月    20    日
                  刑事第五庭  法  官  辜漢忠
以上正本證明與原本無異。
如不服本判決應於收受本判決後10日內向本院提出上訴書狀，並
應敘述具體理由。若未敘述理由者，應於上訴期間屆滿後20日內
向本院補提理由書狀(均須按他造當事人之人數附繕本)。
                              書記官  林詩綺
中    華    民    國   100    年    9     月    21    日
附錄本案論罪科刑法條：
毒品危害防制條例第10條
施用第一級毒品者，處 6 月以上 5 年以下有期徒刑。
施用第二級毒品者，處 3 年以下有期徒刑。